臺灣臺北地方法院民事裁定
111年度抗字第244號
抗  告  人  宏笙資產開發股份有限公司（原名宏笙營造有限公
            司）

法定代理人  楊穠逢   

相  對  人  胡婕筠  


上列當事人間聲請本票裁定事件，抗告人對於民國111年3月15日
本院111年度司票字第3024號民事裁定提起抗告，本院裁定如下
：
    主  文
抗告駁回。
抗告程序費用新臺幣壹仟元由抗告人負擔。
    理  由
一、本件抗告人法定代理人已於民國111年3月15日變更為楊穠逢
    ，有本院依職權調取之股份有限公司變更登記表可稽（見本
    院卷第25至28頁），茲據其具狀聲明承受訴訟，並追認前法
    定代理人李昭慶所為之訴訟行為（見本院卷37至41頁），依
    非訟事件法第11條準用民事訴訟法第48條規定，已溯及於行
    為時發生效力，李昭慶代表抗告人於111年3月28日所提抗告
    之法定代理權之欠缺即已補正，上開聲明承受訴訟，依非訟
    事件法第35條之1準用民事訴訟法第170條、第175條第1項規
    定，亦無不合，應予准許，先予敘明。
二、次按執票人向本票發票人行使追索權時，得聲請法院裁定後
    強制執行，票據法第123條定有明文。又本票執票人依上揭
    規定，聲請法院裁定許可對發票人強制執行係屬非訟事件，
    此項聲請之裁定及抗告法院之裁定，僅依非訟事件程序，以
    審查強制執行許可與否，並無確定實體上法律關係存否之效
    力，如發票人就票據債務之存否有爭執時，應由發票人提起
    確認之訴，以資解決（最高法院56年台抗字第714號、57年
    台抗字第76號裁定意旨參照）。
三、經查，相對人於原審主張其持有抗告人於民國110年2月3日
    簽發之本票1紙（下稱系爭本票），內載金額新臺幣1,782,5
    00元，免除作成拒絕證書，付款地、到期日未載，利息未約
    定，詎於到期後經提示未獲付款，為此提出本票1紙，聲請
    裁定就上開金額及法定利息准許強制執行等節，業據其提出
    系爭本票為證（見原審卷第9至10頁），原審經形式審查後
    認屬有效之本票而准予強制執行，經核並無違誤。抗告人雖
    以系爭本票僅供履約保證使用，相對人既已解除兩造間之工
    程承攬契約，本票即不成立而不得請求付款等語，爰提起抗
    告，並請求廢棄原裁定。然抗告人所辯，核屬實體法上票據
    原因關係之實體爭執，依前揭說明，應由抗告人另循訴訟程
    序以資解決，要非本件非訟事件程序所得加以審究。抗告意
    旨指摘原裁定不當，求予廢棄，為無理由，應予駁回。　　
四、據上論結，本件抗告為無理由，依非訟事件法第46條、第21
    條第2項、第24條第1項、民事訴訟法第495條之1第1項、第4
    49條第1項、第78條，裁定如主文。　
中　　華　　民　　國　　111 　年　　7 　　月　　29　　日
                  民事第六庭  審判長法　官　許純芳
                                    法  官  許柏彥
                                    法  官  劉宇霖
以上正本係照原本作成。
如不服本裁定應於送達後10日內向本院提出抗告狀，並繳納抗告
費新臺幣1,000元，對於本件裁定再為抗告，僅得以其適用法規
顯有錯誤為理由，並經原法院之許可者為限。
中　　華　　民　　國　　111 　年　　7 　　月　　29　　日
                                    書記官  洪仕萱